【裁判字號】    89,易,1200
【裁判日期】    891012
【裁判案由】    違反毒品危害防制條例
【裁判全文】
臺灣屏東地方法院刑事判決                        八十九年度易字第一二號
    公  訴  人  臺灣屏東地方法院檢察署檢察官
    被      告  甲○○
右列被告因毒品危害防制條例案件，經檢察官提起公訴（八十九年度偵字第一五九二
號），本院判決如左：
     主  文
甲○○連續施用第二級毒品，累犯，處有期徒刑拾月，扣案之吸食器壹組及安非他命
壹小包毛重壹點貳公克，沒收銷燬之；又施用第一級毒品，累犯，處有期徒刑捌月。
應執行有期徒刑壹年肆月，扣案之吸食器壹組及安非他命壹小包毛重壹點貳公克，沒
收銷燬之。
     事  實
一、甲○○曾於八十六年間違反麻醉藥品管理條例案件，經法院判處有期徒刑三月確
    定，於八十七年四月三十日易科罰金執行完畢；又因下列之違反毒品危害防制條
    例案件（八十八年度易字第四九六號），經本院判處有期徒刑六月確定，於八十
    八年十二月十四日執行完畢。復因施用毒品案件，經送勒戒處所觀察、勒戒後，
    認無繼續施用毒品傾向，由臺灣屏東地方法院檢察署檢察官為不起訴處分確定在
    案（八十七年度偵字第四九四○號）；又因施用第二級毒品案件，經送勒戒處所
    觀察、勒戒後，認有繼續施用毒品傾向，令入戒治處所施以強制戒治並起訴，經
    本院判處有期徒刑六月確定（八十八年度易字第四九六號）。詎其仍不知悔改，
    復基於施用第二級毒品安非他命之概括犯意，自八十九年六月十五日起至同年七
    月二十一日止，在屏東縣崁頂鄉○○村○○路十二之二十號租住處，以約一天三
    次之頻率，連續非法施用第二級毒品安非他命多次；另基於施用第一級毒品之犯
    意，於八十九年七月二十一日十七時三十分回溯四十八小時內之某時（不含逮捕
    後之時間），在不詳地點，非法施用含嗎啡成分之不詳毒品一次。嗣於八十九年
    七月二十一日十七時許，在屏東縣崁頂鄉○○村○○路十二之二十號，為警依法
    搜索查獲，並扣得其持有之吸食器一組及安非他命一包毛重一‧二公克，並經採
    尿送驗結果呈甲基安非他命及嗎啡陽性反應。而其因施用毒品，送勒戒處所觀察
    、勒戒，認無繼續施用毒品傾向，經不起訴處分確定後，三犯施用毒品案件，現
    令入戒治處所強制戒治中（八十九年度毒聲字第一七一五號）。
二、案經屏東縣警察局屏東分局報請臺灣屏東地方法院檢察署檢察官偵查起訴。
     理  由
一、訊據被告甲○○坦承前揭施用安非他命之犯行，惟空言否認施用海洛因或其他毒
    品之犯行。惟經將被告尿液先後送屏東縣衛生局以  TOX-LAB 法檢驗；臺灣檢驗
    科技股份有限公司初步以  EIA 酵素免疫分析法，次以 GC/MS 氣相層析 / 質譜
    儀法確認檢驗結果，均呈甲基安非他命及嗎啡陽性反應，有該局、公司出具之檢
    驗報告各一份可稽。按嗎啡進入人體後，百分之五十以上於八時小時以內自尿中
    排出，至二十四小時，排出約百分九十，但四十八小時後仍有微量可檢出；又用
    精密儀器分析，可排除尿液測試中產生偽陽性安非他命偽陽性之可能，而得到正
    確答案，目前最常用之確認方法為氣相層析質譜儀，以該儀器作藥物及其代謝產
    物之定性及定量分析，幾乎不會有偽陽性反應產生，分別經行政院衛生署七十八
    年十二月九日（七八）藥檢壹字第○一五四三六號及行政院退除役官兵輔導委員
    會臺北榮民總醫院八十三年四月七日（八三）北總內字第三○五號函釋甚明。是
    被告確有於採尿前四十八小時內之某時（不含公權力拘束時間）施用含嗎啡成分
    之不詳毒品一次之犯行，迨無疑義，被告空言否認，無可採信。此外，復有吸食
    器一組及安非他命一包毛重一‧二公克（警秤毛重載為一‧三公克）扣案足憑。
    再者，被告前因施用毒品案件，經送勒戒處所觀察、勒戒後，認無繼續施用毒品
    傾向，經臺灣屏東地方法院檢察署檢察官為不起訴處分確定；又因施用第二級毒
    品案件，送勒戒處所觀察、勒戒後，認有繼續施用毒品傾向，令入戒治處所施以
    強制戒治並起訴，經本院判處有期徒刑六月確定，現因三犯本件施用毒品案件於
    戒治處所強制戒治等事實，亦有臺灣屏東地方法院檢察署刑案資料查註紀錄表及
    本院全國前案紀錄表可憑，事證明確，犯行均堪認定，應予依法論科。
二、核被告所為，係犯毒品危害防制條例第十條第一項、第二項之施用第一級、第二
    級毒品罪及第十一條第三項之持有專供施用毒品器具罪。上開施用第二級毒品犯
    行，時間緊接，犯罪構成要件相同，顯係基於概括犯意為之，應依連續犯之規定
    論以一罪，並加重其刑。其持有毒品行為，各為施用之高度行為所吸收，均不另
    論罪。所犯持有專供施用毒品器具罪與施用第二級毒品罪間，有方法結果之牽連
    關係，為牽連犯，應從較重之施用第二級毒品罪處斷。所犯施用第一級、第二級
    毒品罪，犯意各別，行為互殊，罪名有異，應予分論併罰。又被告曾於八十六年
    間違反麻醉藥品管理條例案件，經法院判處有期徒刑三月確定，於八十七年四月
    三十日易科罰金執行完畢；又因違反毒品危害防制條例案件，經本院判處有期徒
    刑六月確定，於八十八年十二月十四日執行完畢，均有臺灣屏東地方法院檢察署
    刑案資料查註紀錄表及本院全國前案紀錄表可按，其於五年內再犯本件有期徒刑
    以上之罪，為累犯，應依刑法第四十七條加重其刑，併上開連續犯加重部分，遞
    加之。爰審酌被告施用之時間、次數，前即曾因施用毒品經勒戒、戒治後為不起
    訴處分及判刑，仍不知悛悔，意志不堅，三犯施用毒品罪，且施用毒品流弊所及
    ，危害甚鉅，非可輕縱，否認部分犯行，態度不佳等一切情狀，各量處如主文所
    示之刑，並定其應執行之刑。扣案之吸食器一組為專供施用毒品之器具，安非他
    命一包毛重一‧二公克則為第二級毒品，應依毒品危害防制條例第十八條第一項
    前段規定沒收銷燬之。
據上論斷，應依刑事訴訟法第二百九十九條第一項前段，毒品危害防制條例第十條第
一項、第二項、第十一條第三項、第十八條第一項前段，刑法第十一條前段、第五十
五條、第五十六條、第四十七條、第五十一條第五款，判決如主文。
本案經檢察官王光傑到庭執行職務。
中      華      民      國      八十九      年      十    月    十二    日
                                      臺灣屏東地方法院刑事第二庭
                                          法  官    蔡憲德
右正本證明與原本無異。
對於本判決如有不服應於收受送達後十日內向本院提出上訴書狀上訴於台灣高等法院
高雄分院並按他造當事人之人數附具繕本。
                                          書記官    林鴻仁
中      華      民      國      八十九      年      十    月    十二    日
附錄本案論罪科刑法條
毒品危害防制條例第十條第一項、第二項、第十一條第三項
施用第一級毒品者，處六月以上五年以下有期徒刑。
施用第二級毒品者，處三年以下有期徒刑。
毒品危害防制條例第十一條
持有專供製造或施用毒品之器具者，處一年以下有期徒刑、拘役或新台幣一萬元
以下罰金。


司法院資訊處製作；財團法人民間司法改革基金會備份。
